臺灣臺南地方法院臺南簡易庭民事判決
109年度南小字第1926號
原      告  太子綠世紀社區管理委員會

法定代理人  高炳煌  

訴訟代理人  朱士賢  

被      告  陳瑞珍  
訴訟代理人  陳文仁  
            陳相路  
上列當事人間請求給付管理費事件，經本院於民國110年2月22日
言詞辯論終結，判決如下：
    主      文
被吿應給付原告新臺幣貳萬參仟伍佰元。
訴訟費用新臺幣壹仟元由被吿負擔。
本判決得假執行。
    事實及理由
一、按訴狀送達後，原告不得將原訴變更或追加他訴；但擴張或
    減縮應受判決事項之聲明，不在此限，民事訴訟法第255條
    第1項第3款定有明文。本件原告原起訴請求被告給付管理費
    新臺幣（下同）20,500元，及自民國109年6月30日起至清償
    日止，按週年利率1％計算之利息，嗣於109年12月29日具狀
    變更聲明為：被告應給付原告23,500元。（見本院卷第163
    頁），核原告所為係擴張應受判決事項之聲明，依上揭規定
    ，與法相符，應予准許。 
二、原告起訴主張：
(一)被告為門牌號碼臺南市○○區○○路0段000號房屋（下稱系爭房
    屋）之太子綠世紀社區（下稱太子綠世紀）區分所有權人，
    系爭房屋每月管理費為1,000元，惟被告自107年10月1日起
    至109年9月30日止共24個月，均未按太子綠世紀住戶管理規
    約（下稱系爭住戶規約）規定繳納管理費，扣除被告2次出
    席太子綠世紀區分所有權人會議得扣抵之車馬費500元後，
    尚積欠23,500元未繳納，迭經催告，被告仍置之不理。另依
    系爭住戶規約第10條第5項規定，區分所有權人若在規定之
    日期，逾4個月未繳納應繳金額時，管理委員會得以訴請法
    院命其給付應繳之金額及另外收取遲延利息。爰依系爭住戶
    規約第10條規定，請求被告給付上開積欠管理費等語。
(二)並聲明：被告應給付原告23,500元。
三、被告抗辯：
(一)被告於99年10月12日向太子建設開發股份有限公司購買系爭
    房屋，因系爭房屋面臨長和路，位於太子綠世紀地勢較低處
    ，每逢下大雨或颱風天，系爭房屋旁之水溝皆會有雨水溢流
    出地面並流入系爭房屋內，致被告家具泡水而損壞。而依公
    寓大廈管理條例第36條第2款之規定，管理委員會負有對共
    有及共用部分之清潔、維護、修繕及一般改良之義務，惟被
    告屢次向原告反映上開淹水情形，均未獲處理。是原告既未
    盡其修繕、清理之責，其向被告收取管理費，並不合理，被
    告就此主張同時履行抗辯。又被告女兒曾於108年9月19日代
    為繳納管理費3,000元，此部分金額應予以扣除。原告若願
    興建擋水牆或其他防堵措施以解決系爭房屋淹水問題，被告
    願繳納管理費等語。
(二)併為答辯聲明：原告之訴駁回。
四、得心證之理由：
(一)原告主張被告未繳107年10月1日起至109年9月30日止共24個
    月管理費，依照系爭住戶規約每月管理費用為1,000元，被
    吿扣除500元後，至109年9月30日為止尚積欠管理費23,500
    元等事實，為被告所不爭執（見本院卷第46頁），並有太子
    綠世紀管理委員會第四屆第5次及第四屆第1次之月會會議記
    錄、系爭房屋建物登記第一類謄本、繳款通知書、太子綠世
    紀管理委員會支出明細、系爭住戶規約等在卷可考（見司促
    卷第7-10、19-21頁；本院卷第55-69、79-95頁），上情堪
    以認定。
(二)被告雖另以：被告屢次向原告反映上開淹水情形，均未獲處
    理，原告既未盡其修繕、清理之責，而向被告收取管理費，
    並不合理，被告就此主張同時履行抗辯等語，並提出系爭房
    屋現況及漏水照片、水溝照片等為證。惟按公寓大廈之區分
    所有權人依法即應按區分所有權人會議決議繳納管理費，以
    作為公寓大廈全體區分所有權人共有之公共基金，且該管理
    費之給付與公寓大廈之管理機關之管理行為間，並無對待給
    付之關係，亦無同時履行抗辯之適用，故被告據前詞主張同
    時履行抗辯，要屬無據。
(三)被告雖又抗辯其女兒曾於108年9月19日代為繳納管理費3,00
    0元，此部分金額應予以扣除等語，然經原告否認，應由被
    吿就此負舉證責任。經查被吿並未提出繳納費用之收據或其
    他足以證明其確實曾於上開時間繳納管理費3,000元之證據
    ，反觀原告所提出之太子綠世紀管理費帳冊（見本院卷第25
    3-257頁），108年9月間並無被吿繳納管理費之記載。被告
    就其有繳納管理費3,000元乙節並未盡舉證責任，其抗辯本
    件原告請求管理費總額應扣除前開3,000元等語，亦屬無據
    。　　
五、綜上所述，原告依系爭住戶規約第10條之約定，請求被告給
    付管理費共計23,500元，即有理由，應予准許。
六、本件係屬民事訴訟法第436條之8第1項小額訴訟事件，所為
    被告敗訴之判決，依同法第436條之20規定，應依職權宣告
    假執行。 
七、本件事證已臻明確，兩造其餘攻擊、防禦方法及所提之證據
    ，經本院審酌後，認與判決之結果不生影響，爰不一一論列
    ，併此敘明。
八、按訴訟費用，由敗訴之當事人負擔；又法院為訴訟費用之裁
    判時，應確定其費用額，民事訴訟法第78條、第436條之19
    第1項分別定有明文。查本件訴訟費為1,000元（第一審裁判
    費），而原告之請求為有理由，爰確定訴訟費用應由敗訴之
    被告負擔。 
九、訴訟費用之依據：民事訴訟法第463條之19。
中　　華　　民　　國　　110 　年　　3 　　月　　8 　　日
                  臺灣臺南地方法院臺南簡易庭
                                  法  官  許育菱
以上正本係照原本作成。
如不服本判決，應於送達後廿日內，向本院提出上訴狀並表明上
訴理由，如於本判決宣示後送達前提起上訴者，應於判決送達後
廿日內補提上訴理由書（須附繕本）。如委任律師提起上訴者，
應一併繳納上訴審裁判費。 
依民事訴訟法第436條之24第2項之規定，對於小額程序之第一審
判決之上訴，非以其違背法令之理由，不得為之。且上訴狀內應
記載表明（一）原判決所違背之法令及其具體內容。（二）依訴
訟資料可認為原判決有違背法令之具體事實者。 
中　　華　　民　　國　　110 　年　　3 　　月　　8 　　日
                                   書記官  楊意萱